【裁判字號】    98,訴,607
【裁判日期】    980825
【裁判案由】    違反毒品危害防制條例
【裁判全文】
臺灣嘉義地方法院刑事判決               98年度訴字第607號
公  訴  人  臺灣嘉義地方法院檢察署檢察官
被      告  甲○○
上列被告因違反毒品危害防制條例案件，經檢察官提起公訴（98
年度毒偵字第1019號），因被告於本院準備程序中就被訴事實為
有罪之陳述，經本院合議庭裁定由受命法官獨任以簡式審判程序
審理判決如下：
    主  文
甲○○施用第一級毒品，累犯，處有期徒刑拾月。
    事  實
一、甲○○前於民國 (下同)90 年間，因施用毒品案件，經本院
    裁定令入臺灣嘉義看守所附設勒戒處所施以觀察、勒戒後，
    認無繼續施用毒品之傾向，於同年9月13日執行完畢釋放，
    並經嘉義地方法院檢察署檢察官於同日以90年度毒偵字第80
    5號為不起訴處分確定；又於92年間因施用第一、二毒品案
    件，經本院裁定送強制戒治，並經臺灣高等法院臺南分院以
    93年度上訴字第433號判決分別處有期徒刑1年、4月，應執
    行有期徒刑1年2月確定，強制戒治部分於93年1月9日因法律
    修正免除該保安處分之執行而釋放，徒刑亦已於94年12月12
    日執行完畢；另於94年間因施用第一級毒品案件，經本院以
    95年度訴字第23號判決處有期徒刑7月確定，於95年4月12日
    入監執行，甫於95年11月11日執行完畢，猶不知悔改，竟基
    於施用第一級毒品海洛因之犯意，於98年2月12日上午某時
    ，在嘉義市○○路接近嘉義基督教醫院附近的地下道路邊，
    以海洛因摻置於針筒內注射手臂血管施用第一級毒品海洛因
    1次。嗣於98年2月12日14時許，甲○○騎乘機車行經嘉義市
    ○○路與青年路口附近，因形跡可疑，經警攔檢盤查，復經
    其同意採集尿液送驗後，結果呈嗎啡陽性反應而查獲，始查
    悉上情。
二、案經嘉義市政府警察局第一分局報告臺灣嘉義地方法院檢察
    署檢察官偵查起訴。
    理  由
一、本件被告所涉犯者為毒品危害防制條例第10條第1項之罪，
    非死刑、無期徒刑、最輕本刑為3年以上有期徒刑之罪或高
    等法院管轄第一審案件。本院行準備程序時，被告就被訴事
    實為有罪之陳述，經告知簡式審判程序之旨，並聽取檢察官
    及被告之意見後，本院爰依刑事訴訟法第273條之1第1項裁
    定由受命法官獨任進行簡式審判程序。故本件簡式審判程序
    之證據調查，依刑事訴訟法第273條之2之規定，不受同法第
    159條第1項、第161條之2、第161條之3、第163條之1及第
    164條至第170條規定之限制，合先敘明。
二、上開犯罪事實，業據被告本院審理時坦承不諱，且有台灣檢
    驗科技公司濫用藥物尿液檢驗報告（檢體編號：1B980206號
    ）、嘉義市政府警察局第一分局採尿同意書、代號與真實姓
    名對照認證單各一份及照片2張在卷可稽，均足資擔保被告
    所為之上開任意性自白確與事實相符，應堪採信。
三、又被告前於90年間，因施用毒品案件，經本院裁定令入臺灣
    嘉義看守所附設勒戒處所施以觀察、勒戒後，認無繼續施用
    毒品之傾向，於同年9月13日執行完畢釋放，並經嘉義地方
    法院檢察署檢察官於同日以90年度毒偵字第805號為不起訴
    處分確定；又於92年間因施用第一、二毒品案件，經本院裁
    定送強制戒治，並經臺灣高等法院臺南分院以93年度上訴字
    第433號判決分別處有期徒刑1年、4月，應執行有期徒刑1年
    2月確定，強制戒治部分於93年1月9日因法律修正免除該保
    安處分之執行而釋放，徒刑亦已於94年12月12日執行完畢；
    另於94年間因施用第一級毒品案件，經本院以95年度訴字第
    23號判決處有期徒刑7月確定等情，有台灣高等法院被告前
    案紀錄表可按，其於5年內再犯本件施用毒品犯行，依毒品
    危害防制條例第23條第2項規定，應依法逕行追訴處罰。
四、查海洛因為毒品危害防制條例第2條第2項第1款所定之第一
    級毒品，故核被告所為，係犯毒品危害防制條例第10條第1
    項之施用第一級毒品罪。被告持有海洛因以施用，其持有之
    低度行為，應為該施用之高度行為所吸收，不另論罪。又被
    告前於94年間因施用第一級毒品案件，經本院以95年度訴字
    第23號判決處有期徒刑7月確定，於95年4月12日入監執行，
    甫於95年11月11日執行完畢出監一情，有台灣高等法院被告
    前案紀錄表可按，其於受徒刑之執行完畢後，5年以內故意
    再犯本件有期徒刑以上之罪，為累犯，應依刑法第47條第1
    項規定加重其刑。審酌被告曾因施用毒品經觀察勒戒、強制
    戒治、判處徒刑執行完畢，猶未知警惕而再犯本案，足見其
    未徹底戒除施用毒品之惡習，惟念及施用毒品本質上係戕害
    自身健康之行為，尚未嚴重破壞社會秩序或侵害他人權益，
    且被告坦承犯行、犯後態度尚佳暨其犯罪之動機、目的、手
    段、嘉工肄業之智識程度、離過婚、沒有小孩、目前做鋼骨
    施工、日薪約新台幣1900元、家裡父母尚健在之生活狀況等
    一切情狀，量處如主文所示之刑。
據上論斷，應依刑事訴訟法第273條之1第1項、第299條第1項前
段，毒品危害防制條例第10條第1項，刑法第11條前段、第47條
第1項，判決如主文。
本案經檢察官姜智仁到庭執行職務。
中    華    民    國    98    年    8     月    25    日
                  刑事第一庭    法  官  黃明展
以上正本證明與原本無異。
如不服本判決應於收受判決後10日內向本院提出上訴書狀，並應
敘述具體理由；其未敘述上訴理由者，應於上訴期間屆滿後20日
內向本院補提理由書（均須按他造當事人之人數附繕本）「切勿
逕送上級法院」。
中    華    民    國    98    年    8     月    25    日
                                書記官  張菀純
附錄本案論罪科刑法條全文：
毒品危害防制條例第10條
施用第一級毒品者，處 6 月以上 5 年以下有期徒刑。
施用第二級毒品者，處 3 年以下有期徒刑。


司法院資訊處製作；財團法人民間司法改革基金會備份。
